臺灣高雄地方法院刑事裁定
111年度聲字第477號
聲  請  人  臺灣高雄地方檢察署檢察官
受  刑  人  王瑞霖



上列聲請人因受刑人數罪併罰有二裁判以上，聲請定其應執行之
刑（111年度執聲字第383號），本院裁定如下：
    主  文
王瑞霖犯如附表所示之罪，所處各如附表所載之刑，應執行拘役
壹佰壹拾日，如易科罰金，以新臺幣壹仟元折算壹日。
    理  由
一、聲請意旨略以：受刑人王瑞霖因犯強制罪等罪，先後經判決
    確定，應依刑法第50條、第53條及第51條第6款規定，定其
    應執行之刑，爰依刑事訴訟法第477條第1項規定聲請定應執
    行刑等語。
二、按數罪併罰，有二裁判以上者，依刑法第51條之規定，定其
    應執行之刑；數罪併罰，分別宣告其罪之刑，宣告多數拘役
    者，比照前款，於各刑中之最長期以上，各刑合併之刑期以
    下，定其刑期，但不得逾120日，刑法第53條、第51條第6款
    分別定有明文。另依刑法第53條所定，應依刑法第51條第6
    款規定定其應執行之刑者，由該案犯罪事實最後判決之法院
    之檢察官，聲請該法院裁定之，刑事訴訟法第477條第1項已
    有明定。再按法律上屬於自由裁量事項，尚非概無法律性之
    拘束，在法律上有其外部界限及內部界限。前者法律之具體
    規定，使法院得以具體選擇為適當裁判，此為自由裁量之外
    部界限。後者法院為自由裁量時，應考量法律之目的，法律
    秩序之理念所在，此為自由裁量之內部界限。法院為裁判時
    ，二者均不得有所踰越。再數罪併罰而有二裁判以上，應定
    其應執行刑之案件，法院所為刑之酌定，固屬自由裁量事項
    ，然對於法律之內、外部界限，仍均應受其拘束，此有最高
    法院91年度台非字第32號判決足資供參。
三、經查，受刑人於附表所示犯罪日期所犯如附表所示之罪，均
    經法院判處如附表所示之宣告刑，又受刑人所犯如附表編號
    2至4所示之宣告刑，曾經本院以110年度簡字第2528號、第3
    243號判決應執行拘役90日，如易科罰金，以新臺幣（下同
    ）1,000元折算1日（各罪之犯罪時間、判決案號、確定日期
    等詳見附表所載），且均確定在案等事實，有如附表所示案
    號之刑事簡易判決及臺灣高等法院被告前案紀錄表附卷可稽
    。本院為上開案件犯罪事實最後判決之法院，且受刑人所犯
    如附表所示各罪，均係於附表編號1所示之罪判決確定日（
    民國110年8月18日）前所犯，符合刑法第50條第1項所定得
    予定執行刑之要件，本件聲請應予准許。復依前開說明，因
    本院曾就附表編號2至4所示之宣告刑，定應執行拘役90日，
    故應受內部界限之拘束（即拘役90日＋30日＝120日），又因
    刑法第51條第6款但書所定拘役刑定應執行刑時之外部界限
    即為120日，是本案定應執行刑應於附表所示4罪宣告刑之最
    長期（即拘役40日）以上至120日間擇定其應執行刑。
四、又數罪併罰之定應執行刑，係出於刑罰經濟與罪責相當之考
    量，並非予以犯罪行為人或受刑人不當之利益，為一種特別
    的量刑過程，即對犯罪行為人或受刑人本身及所犯各罪之總
    檢視，除應考量行為人所犯數罪反應之人格特性，並應權衡
    審酌行為人之責任與整體刑法目的及相關刑事政策，在量刑
    權之法律拘束性原則下，兼顧刑罰衡平原則而定之（最高法
    院101年度台抗字第223號裁定意旨參照）。本院衡酌受刑人
    所犯上開4罪，1罪為強制罪，2罪為恐嚇危害安全罪，1罪為
    毀損罪，侵害法益及行為態樣不盡相同，4罪之犯罪時間橫
    跨108年2月至109年8月間，爰就受刑人所犯上開4罪之行為
    時間，所犯數罪反應出之人格特性、加重效益及整體犯罪非
    難評價及矯正效益等綜合判斷，定其應執行之刑及易科罰金
    之折算標準如主文所示。
五、依刑事訴訟法第477條第1項，刑法第50條第1項前段、第53
    條、第51條第6款、第41條第1項前段，裁定如主文。
中　　華　　民　　國　　111 　年　　5 　　月　　26　　日
                  刑事第十庭    法　官  吳俞玲
以上正本證明與原本無異。
如不服本裁定，應於送達後5日內，向本院提出抗告狀。
中　　華　　民　　國　　111 　年　　5 　　月　　26　　日
                                書記官  陳芳蘭 
附表：
編   號 罪  名 宣告刑 犯罪日期（民國） 最後事實審  確定判決      法院案號 判決日期（民國） 法院案號 確定日期（民國） 1 強制罪 拘役30日，如易科罰金，以新臺幣1,000元折算1日。 109年8月25日 臺灣橋頭地方法院110年度簡字第1103號 110年7月20日 臺灣橋頭地方法院110年度簡字第1103號 110年8月18日 2 恐嚇危害安全罪 拘役40日，如易科罰金，以新臺幣1,000元折算1日。 108年4月間某日 本院110年度簡字第2528號、第3243號 110年11月30日 本院110年度簡字第2528號、第3243號 111年2月15日 3 恐嚇危害安全罪 拘役30日，如易科罰金，以新臺幣1,000元折算1日。 108年2月5日至同年4月18日間 本院110年度簡字第2528號、第3243號 110年11月30日 本院110年度簡字第2528號、第3243號 111年2月15日 4 毀損他人物品 罪 拘役35日，如易科罰金，以新臺幣1,000元折算1日。 108年3月18日至同年3月23日 本院110年度簡字第2528號、第3243號 110年11月30日 本院110年度簡字第2528號、第3243號 111年2月15日 備註 附表編號2至4所示之宣告刑，曾經本院以110年度簡字第2528號、第3243號判決定應執行拘役90日，如易科罰金，以新臺幣1,000元折算1日確定。